臺灣高等法院刑事判決　　　　　　　　　　　　　九十一年度交上易字第一三號
　　上　訴　人
　　即　被　告　乙○○
右上訴人因過失傷害案件，不服臺灣基隆地方法院九十年度交易字第八七號，中華民
國九十一年二月二十二日第一審判決（起訴案號：臺灣基隆地方法院檢察署九十年度
偵字第四二六０號）提起上訴，本院判決如左：
    主  文
上訴駁回。
    事實及理由
一、本案經本院審理結果，認第一審判決以上訴人即被告乙○○係觸犯刑法第二百八
    十四條第一項前段之過失傷害罪。同時審酌被告平日之素行、過失程度、所生危
    害及犯後態度等一切情狀，量處拘役五十日，如易科罰金，以三百元折算一日。
    認事用法及量刑均無不當，應予維持，並引用第一審判決書記載之事實、證據及
    理由（如附件）。
二、被告上訴意旨以：被告駕駛自小客車自基隆市○○路五八二號對面合作金庫旁巷
    子左轉中正路，係合法轉彎，鑑定機關認被告有逆向斜穿道路不當，核與事實不
    符。另本件係告訴人機車衝撞被告自小客車；且被告係直行車，並無轉彎車不讓
    直行車之情形，起訴事實，顯有誤會。再告訴人無照駕駛，復未戴安全帽，又於
    行近交叉路口時未減速慢行，並違規行駛於「道路左側」，及疏未注意車前狀況
    ，實為本件車禍肇事原因等語。
三、惟查：被告於九十年七月十九日下午四時許，駕駛自用小客車至上開路段左轉時
    ，疏未注意讓直行之告訴人機車先行，復逆向斜穿道路；另告訴人亦因無照駕駛
    機車，並超速行駛，致二車相撞，使告訴人受傷等情，業據原審認定無誤，並詳
    載理由依據。雖證人諶明輝於本院審理時證稱：當時我與被害人同向行車，我看
    到乙○○的車子慢慢從巷子出來，當時被害人機車車速很快，他要超過右邊的車
    子，但沒超過去，才撞上郭先生的車，當時郭先生的車子斜停在馬路上等待，因
    當時對向有來車，他車子無法左轉進入對向車道等語。依證人諶明輝所稱，固足
    認被告小客車於停止狀態中遭告訴人機車撞及。然依卷附事故現場圖所示，基隆
    市○○路五八二號巷道與中正路三叉路口劃有黃線禁止臨時停車區域。則被告小
    客車於中正路五八二號巷道欲左轉中正路對向車道時（按中正路係雙向車道），
    自應讓直行車先行，並於對向車道無來車時，始可左轉。被告小客車竟於駛出五
    八二號巷道後，斜停於上開黃線禁止臨時停車區域，並因對向車道尚有來車，而
    於該處待轉，致遭直行之被害人機車撞擊。顯見被告左轉時，疏未注意讓直行車
    先行，復未待對向無來車時，即逕行左轉；及告訴人無照駕駛，復於行近交叉路
    口時未減速慢行，同為本件肇事原因，被告自有過失甚明。被告上訴，猶執前詞
    ，否認有過失傷害犯行，為無理由，應予駁回。
據上論斷，應依刑事訴訟法第三百七十三條、第三百六十八條，判決如主文。
本案經檢察官陳明光到庭執行職務。
中     華    民    國      九十一      年      七      月    二十五     日
                              臺灣高等法院交通法庭
                                  審判長法  官  陳  祐  輔
                                        法  官  洪  昌  宏
                                        法  官  陳  國  文
右正本證明與原本無異。
不得上訴。
                                        書記官  蔡  棟  樑
中      華      民      國     九十一   年      七      月    二十五    日
附錄：本案論罪科刑法條全文
刑法第二百八十四條第一項前段：
因過失傷害人者，處六月以下有期徒刑、拘役或五百元以下罰金。致重傷者，處一年
以下有期徒刑、拘役或五百元下罰金。
附件
臺灣基隆地方法院刑事判決                            九十年度交易字第八七號
    公  訴  人  臺灣基隆地方法院檢察署檢察官
    被      告  乙○○  男五十八歲（民國○○○年○月○○○日生）
                        住基隆市○○區○○街二五一巷五弄二十一號
                        身分證統一編號：Ｘ一三六九七一八號
右列被告因過失傷害案件，經檢察官提起公訴 (九十年度偵字第四二六０號)，原審
判決如左：
    主      文
乙○○因過失傷害人，處拘役伍拾日，如易科罰金以參佰元折算壹日。
    事      實
一、乙○○於民國（下同）九十年七月十九日下午四時許，駕駛車牌號碼Ｔ二─四九
    二六號自用小客車，自基隆市○○路五八二號對面巷子欲左轉中正路時，理應注
    意車輛行駛時，駕駛人應注意車前狀況，隨時採取必要之安全措施，且駕駛汽車
    ，應遵守道路交通標誌、標線之指示，又行駛汽車至交岔路口，轉彎車應讓直行
    車先行，而依當時情形，又無不能注意之情事，竟疏於注意，於上開路段，逆向
   斜穿道路冒然左轉，而未注意由余子貴駕駛車牌號碼ＤＴＢ─０一０號機車，沿
    基隆市○○路，由八斗子方向往市區方向直行而來，致兩車發生撞及事故，並致
    余子貴當場倒地受有左顏面及下顎骨折併顏面撕裂傷等傷害。
二、案經被害人余子貴之母親甲○○訴由基隆市警察局第二分局移送台灣基隆地方法
    院檢察署檢察官偵查起訴。
    理      由
一、訊據被告乙○○對於在前開時地駕駛Ｔ二─四九二六號自用小客車與被害人余子
    貴所駕駛之ＤＴＢ─０一０號機車撞及發生車禍之事實，固坦白承認，但矢口否
    認有何過失傷害之犯行，辯稱：是余子貴駕駛之機車車速太快，伊無法閃避，以
    致發生車禍云云。惟查前開事實，業據被告余子貴指訴綦詳，並經告訴人甲○○
    證述明確，復有道路事故調查報告表、現場照片在卷可佐。依道路事故調查報告
    表及現場照片所示，被告所駕駛之車輛係逆向斜停於路口，並參酌被告於警訊及
    檢察官偵查中、原審審理時所述，其駕車行經肇事地點時，有看見被害人所駕機
    車正欲朝肇事地點直行而來等語，顯見被告係逆向斜穿道路，且未讓直行車先行
    ，致與被害人余子貴所駕駛之機車碰撞而肇事，台灣省基宜區車輛行車事故鑑定
    委員會鑑定結果，亦同此認定，有該委員會九十一年一月二日基宜鑑字第九００
    七四三號函附鑑定意見書在卷可佐。按車輛行駛時，駕駛人應注意車前狀況．．
    ．．．，隨時採取必要之安全措施；又駕駛人駕駛汽車，應遵守道路交通標誌、
    標線、號誌之指示；又汽車行駛至交岔路口，．．．轉彎車應讓直行車先行，道
    路交通安全規則第九十四條第三項、第九十條、第一百零二條第一項第六款定有
    明文。被告駕車理應隨時注意遵守上述規定，乃竟未予注意轉彎車應讓直行車先
    行，且逆向斜穿道路，而依當時路況，又無不能注意之情事，竟冒然將其駕駛之
    車輛逆向斜穿道路以致肇事，致被害人受傷，被告有應注意能注意而不注意之過
    失，情極灼然，所辯自無可採。且被告之過失行為與被害人之受傷，具有相當因
    果關係，被告過失傷害犯行，自堪認定，應予依法論科。
二、核被告所為，係犯刑法第二百八十四條第一項前段之過失傷害罪。審酌被告尚無
    前科，此次僅因一時疏忽而肇事，被害人所受傷害狀況、且無照駕駛輕機車，超
    速行駛，與有過失、及被告犯後態度等一切狀況，量處如主文所示之刑，並諭知
    易科罰金之折算標準，以示懲戒。
據上論斷，應依刑事訴訟法第二百九十九條第一項前段、刑法第二百八十四條第一項
前段、第四十一條第一項前段、罰金罰鍰提高標準條例第一條前段、第二條判決如主
文。
本案經檢察官林明志到庭執行職務。
中      華      民      國      九十一     年     二    月    二十二    日
                                臺灣基隆地方法院交通法庭
                                      法  官  齊      潔
右正本證明與原本無異。
對於本件判決如有不服，應於收受送達後十日內，向原審提出上訴書狀，上訴於臺灣
高等法院，並按他造當事人之人數附具繕本。
                                      書記官  郭  廷  耀
中      華      民      國      九十一     年     二    月    二十五    日
附錄論罪法條
刑法第二百八十四條第一項前段：
因過失傷害人者，處六月以下有期徒刑、拘役或五百元以下罰金。致重傷者，處一年
以下有期徒刑、拘役或五百元下罰金。
